【裁判字號】    91,易,1733
【裁判日期】    920523
【裁判案由】    毒品危害防制條例
【裁判全文】
台灣桃園地方法院刑事判決                        九十一年度易字第一七三三號
    公  訴  人  臺灣桃園地方法院檢察署檢察官
    被      告  甲○○
右列被告因違反毒品危害防制條例案件，經檢察官提起公訴（九十一年度毒偵字第二
０一三號），本院判決如左：
    主  文
甲○○施用第二級毒品，累犯，處有期徒刑壹年肆月。
    事  實
一、甲○○前曾於民國八十七年間因施用毒品案件，經依本院裁定送觀察、勒戒後，
    認無繼續施用毒品傾向，由台灣桃園地方法院檢察署檢察官於八十七年六月三十
    日以八十七年度偵字第八三七九號不起訴處分確定。另於八十八年間因竊盜案件
    ，經本院判處有期徒刑四月確定，於八十九年一月三日執行完畢。再因施用第二
    級毒品安非他命，經依本院裁定送觀察、勒戒後，認有繼續施用毒品傾向，經檢
    察官向本院聲請施以強制戒治並提起公訴。強制戒治部分，經本院裁定令甲○○
    入戒治處所施以強制戒治，旋又經本院裁定停止戒治並交付保護管束在外，於八
    十九年六月二十八日戒治期滿。公訴部分，由本院以八十八年度易字第七三一號
    判決處有期徒刑六月，於八十八年六月八日確定在案，嗣於九十年三月十五日執
    行完畢（構成累犯）。旋甲○○又於九十年間，三度因施用毒品案件，經檢察官
    逕行聲請強制戒治，並提起公訴。強制戒治部分，由本院以九十年度毒聲字第三
    二二三號裁定令甲○○入戒治處所施以強制戒治，旋又以九十一年度毒聲字第八
    七四號裁定停止戒治，於九十一年三月二十二日交付保護管束在外。公訴部分，
    由本院以九十年度易字第二七八三號判決處甲○○有期徒刑十月，於九十一年三
    月三十日確定在案，未及執行。詎甲○○仍不知悔改，竟又另行起意，並基於施
    用第二級毒品安非他命之犯意，在前揭保護管束期間內，於九十一年五月二十四
    日採尿時起回溯九十六小時內某時，在桃園縣不詳地點施用第二級毒品安非他命
    一次。為台灣桃園地方法院檢察署觀護人於九十一年五月二十四日，通知甲○○
    到該署採尿送驗而查獲。甲○○旋由本院以九十一年度毒聲字第一七四八號裁定
    撤銷停止戒治，令甲○○入戒治處所施以強制戒治迄今。
二、案經台灣桃園地方法院檢察署檢察官自動檢舉起訴。
    理  由
一、訊據被告甲○○矢口否認有何施用毒品安非他命犯行。辯稱：我沒有施用安非他
    命，可能是因為我膽囊開過刀後，有吃中藥抗痛寧、肝膽片的關係云云。經查：
（一）本件經台灣桃園地方法院檢察署觀護人通知被告前往該署採尿，移請台灣尖端
      先進生技醫藥股份有限公司濫用藥物檢驗中心，以酵素免疫分析法、氣相層析
      質譜儀分析法初、複驗結果，均呈甲基安非他命陽性反應，有該局出具之尿液
      檢驗報告附卷可稽。而按，氣相層析質譜儀分析法係目前確認藥物篩檢結果時
      ，所最常採用之確認方法，在良好的操作條件下，以氣相層析質譜儀作藥物及
      其代謝物之定性及定量分析，幾乎不會有偽陽性反應產生，此有行政院國軍退
      除役官兵輔導委員會台北榮民總醫院八十三年四月七日（八三）北總內字第○
      三○五九號函可考，是該檢驗報告應可採信，足認被告確實施用毒品安非他命
      。被告雖辯稱：我沒有施用安非他命，可能是因為我膽囊開過刀後，有吃中藥
      抗痛寧、肝膽片的關係云云。惟被告於採尿前，在「尿液檢體監管記錄表」上
      明確勾選未服用藥物，有該紀錄表在卷可考，其事後翻稱有服用中藥云云，已
      難遽信。況本院依其所陳報購買中藥之處所，遣警分別前往「永明藥房」、「
      合順中藥草藥行」查訪抗痛寧、肝膽片成分，轉請行政院衛生署管制藥品管理
      局查核上開藥物成分中，有無毒品成分結果，據警函覆稱：合順中藥草藥行負
      責人張忠賢表示不知肝膽片為何物等語，另據管制藥品管理局函稱：（抗痛寧
      ）藥品成分清單所列之成分均不屬毒品，該清單中含有「 Methylephedrine」
      成分，服用後其尿液以免疫學方法初步檢驗，或可能造成安非他命偽陽性反應
      ，但以地方衛生局需併用另一種不同原理之檢驗方法（即Toxi-LAB薄層層析法
      ）進行檢驗，或以氣相層析質譜儀進行確認，均不致呈甲基安非他命陽性反應
      等語，此有桃園縣警察局九十二年一月二十三日桃警刑字第０九二００二六三
      四七號函、行政院衛生署管制藥品管理局九十二年三月三日管檢字第０九二０
      ００一二一七號函各一份附卷可參。足見被告所辯無非為卸責之詞，並無可採
      。
（二）次查，被告前曾於八十七年間因施用毒品案件，經依本院裁定送觀察、勒戒後
      ，認無繼續施用毒品傾向，由台灣桃園地方法院檢察署檢察官於八十七年六月
      三十日以八十七年度偵字第八三七九號不起訴處分確定。再因施用第二級毒品
      安非他命，經依本院裁定送觀察、勒戒後，認有繼續施用毒品傾向，經檢察官
      向本院聲請施以強制戒治並提起公訴。強制戒治部分，經本院裁定令被告入戒
      治處所施以強制戒治，旋又經本院裁定停止戒治並交付保護管束在外，於八十
      九年六月二十八日戒治期滿。公訴部分，由本院以八十八年度易字第七三一號
      判決處有期徒刑六月，於八十八年六月八日確定在案。旋被告又於九十年間，
      三度因施用毒品案件，經檢察官逕行聲請強制戒治，並提起公訴。強制戒治部
      分，由本院以九十年度毒聲字第三二二三號裁定令甲○○入戒治處所施以強制
      戒治，旋又以九十一年度毒聲字第八七四號裁定停止戒治，於九十一年三月二
      十二日交付保護管束在外。公訴部分，由本院以九十年度易字第二七八三號判
      決處甲○○有期徒刑十月，於九十一年三月三十日確定在案，未及執行。詎被
      告仍不知悔改，又於前揭保護管束期間內，再犯本件施用毒品犯行，嗣並經本
      院以九十一年度毒聲字第一七四八號裁定撤銷停止戒治，令被告入戒治處所施
      以強制戒治。上開事實，則有台灣桃園地方法院檢察署刑案資料查註記錄表、
      台灣高等法院被告全國前案記錄表、本院九十一年度毒聲字第一七四八號裁定
      書各一份附卷可稽。
（三）綜上所述，本件事證已臻明確，被告所辯無非卸責之詞，不足採信，其四犯施
      用毒品犯行，堪予認定。
三、核被告甲○○所為，係犯毒品危害防制條例第十條第二項之罪。其持有安非他命
    之低度行為為施用之高度行為所吸收，不另論罪。又被告前有如事實欄所示之科
    刑及執行情形，此有右刑案資料查註紀錄表附卷足憑，其於刑之執行完畢後，五
    年內再犯本件有期徒刑以上刑之罪，為累犯，依刑法第四十七條規定加重其刑。
    爰審酌被告已經三次觀察勒戒、強制戒治後仍再犯罪，顯見戒毒意志不堅，國家
    並為此付出大量矯治成本，施用毒品犯罪本質上具有自戕性，並未害及他人，可
    罰性不高，被告犯後並未坦承犯行，多所推託，態度難謂良好等一切情狀，量處
    如主文所示之刑，以資懲儆。
據上論斷，應依刑事訴訟法第二百九十九條第一項前段，毒品危害防制條例第十條第
二項，刑法第十一條前段、第四十七條，判決如主文。
本案經檢察官許曉微到庭執行職務
中        華        民        國    九十二    年    五    月    廿三    日
                                      台灣桃園地方法院刑事第五庭
                                          法  官     陳彥宏
右正本證明與原本無異。
如不服本判決，應於判決送達後十日內向本院提出上訴狀( 應附繕本 )，上訴於
臺灣高等法院。
                                          書記官     翁其良
中        華        民        國    九十二    年     五    月   二十八  日
論罪科刑法條：毒品危害防制條例第十條第二項
毒品危害防制條例第十條
施用第一級毒品者，處六月以上五年以下有期徒刑。
施用第二級毒品者，處三年以下有期徒刑。


司法院資訊處製作；財團法人民間司法改革基金會備份。
